【裁判字號】    88,易,1526
【裁判日期】    890327
【裁判案由】    竊盜
【裁判全文】
臺灣桃園地方法院刑事判決                        八十八年度易字第一五二六號
    公  訴  人  臺灣桃園地方法院檢察署檢察官
    被      告  甲○○
    選任辯護人  何威儀律師
右列被告因竊盜案件，經檢察官提起公訴（八十七年度偵字第一八一二五號），本院
判決如左：
    主  文
甲○○無罪。
    理  由
一、公訴意旨略以：被告甲○○與丙○○（已審結）共同基於意圖為自己不法所有之
    概括犯意聯絡，先後於八十七年七月中旬，同至桃園縣楊梅鎮○○路三七０號丁○○所開設之水電材料行內，藉購買材料之便，竊取馬桶一組、臉盆一個等物品
    ；復同至楊梅鎮○○路○段二九二號工地，竊取美堡建設公司所有之電鑽一支，
    二人於竊得前開衛浴設備及電鑽後，均歸由甲○○佔有，並由甲○○分別支付新
    台幣二千元、四千元給丙○○，充做竊取前開物品之代價。因認被告甲○○涉犯
    有刑法第三百二十條第一項之竊盜罪嫌。
二、按犯罪事實應依證據認定之，無證據不得推定其犯罪事實；又不能證明被告犯罪
    者，應諭知無罪之判決，刑事訴訟法第一百五十四條、第三百零一條第一項分別
    定有明文。本件訊據被告甲○○堅決否認有何竊盜犯行，辯稱伊並未曾有與丙○○共同為竊取右揭馬桶、臉盆、電鑽等他人之財物，被害人丁○○所開設之水電
    材料行內之馬桶、臉盆乃是丙○○自己所竊取的，伊未曾到美堡建設公司，亦無
    竊取電鑽等語。次查本件，公訴人所指被告甲○○涉有右揭竊盜罪嫌，無非係以
    共同被告丙○○之供述為主要憑據，惟按，共同被告所為不利於己之供述，固得
    採為其他共同被告犯罪之證據，惟此項不利之供述，須無瑕疵可指，且仍應調查
    其他必要之證據，以察其是否與事實相符，自難專憑此項供述，為其他共同被告
    犯罪事實之認定，最高法院著有四十六年臺上字第四一九號、三十一年上字第二
    四二三號等判例可資參照，而經查本件，共同被告丙○○乃係於被告甲○○之妻
    乙○○○於八十七年八月三十日已至警局控告其於八十七年八月二十六日曾至楊
    梅鎮○○路一０巷二號乙○○○之住處，破壞該屋側後邊之鐵皮安全設備，侵入
    竊取水牛角、錄影機、收錄音機、烤箱、偽鈔識別機、水電工具組、存錢筒、汽
    車音響、人蔘酒、水電材料、電視機、進口馬桶、照相機、茶具組、金飾等財物
    之竊盜犯行後，丙○○始於八十七年八月三十一日在警局訊問中，反指稱被告甲○○亦曾有與之為右揭共同行竊之情事等詞云云，因為核情恐已存有以誣陷他人
    為報復控告其罪行之手段，所供案情真實性已顯有瑕疵可指，故難專憑共同被告
    丙○○之供述內容，遽採為本件被告甲○○竊盜犯行之論罪依據。另再查，本件
    被害人丁○○所經營水電材料行內之馬桶一組、臉盆一個及美堡建設公司內所有
    之電鑽一支等物品，依共同被告丙○○之警訊供詞，均非係由本件被告甲○○著
    手所竊得，而乃係由丙○○下手竊取，於事證上亦難謂被告甲○○確係於丙○○
    行竊之際，已與之有共同行竊之犯意聯絡，不能僅依照丙○○之片面供詞，即以
    共同竊盜罪名對於被告甲○○相繩。至於公訴人所另舉用之本件被告甲○○曾經
    有支付電鑽費用四千元之代價給丙○○一事，及警員曾由被告甲○○住處查扣得
    銷貨簿、顧客工作約行程簿上記載著右開衛浴設備裝置於劉鳳萍住處等情，或仍
    可用以續行偵查佐證本件被告甲○○是否係於丙○○之竊行既遂之後，明知其情
    而仍然故買、收受竊盜所得贓物之不法行為，惟此一事實之有無，非係本件起訴
    被告竊盜罪名之效力所及，附此敘明，公訴人所舉用之上開扣案銷貨簿、顧客工
    作約行程簿上之記載內容，尚不能直接遽採為本件被告甲○○與丙○○確為共同
    竊盜犯行之論證資料。此外，復查無其他積極證據足資證明被告甲○○有何竊盜
    犯行，犯罪嫌疑尚仍屬有不足，揆諸首揭規定，本件自應為其無罪判決之諭知，
    庶免冤抑。
三、據上論斷，應依刑事訴訟法第三百零一條第一項，判決如主文。
本案經檢察官張尹敏到庭執行職務。
中      華      民      國    八十九    年      二      月    二十四    日
                                  臺灣桃園地方法院刑事第一庭
                                      法  官 呂 仲 玉
右正本證明與原本無異。
如不服本判決，應於判決送達後十日內向本院提出上訴狀( 應附繕本 )，上訴於
臺灣高等法院。
                                    書記官   劉文松
中        華        民        國   八十九   年   三   月    二十九    日


司法院資訊處製作；財團法人民間司法改革基金會備份。
